臺灣臺北地方法院行政訴訟判決
111年度交字第384號
原      告  陳勁維  

被      告  臺北市交通事件裁決所

代  表  人  蘇福智  
上列當事人間交通裁決事件，原告不服被告民國111年5月26日北
市裁催字第22-AI0000000號裁決，提起行政訴訟，本院判決如下
：
    主  文
一、原告之訴駁回。
二、訴訟費用新臺幣300元由原告負擔。
    事實及理由
一、程序部分：
    本件係因原告不服被告民國111年5月26日北市裁催字第22-A
    I0000000號違反道路交通管理事件裁決書（下稱原處分）而
    提起行政訴訟，核屬行政訴訟法第237條之1第1項第1款規定
    之交通裁決事件，因卷證資料明確，爰依同法第237條之7規
    定，不經言詞辯論，逕為判決。
二、爭訟概要：
　  原告於111年2月16日晚間6時45分許，騎乘車牌號碼000-000
    0號普通重型機車（下稱系爭機車），行經臺北市○○區○○○路
    0段000號處，經民眾於111年2月21日檢具影片向臺北市政府
    警察局信義分局（下稱舉發機關）檢舉，舉發機關交通分隊
    員警查證後，認原告有「變換車道前不依標線指示」之違規
    行為，遂於111年3月1日製發北市警交字第AI0000000號舉發
    違反道路交通管理事件通知單（下稱舉發通知單）予以舉發
    。嗣被告審認原告有「轉彎或變換車道不依標誌、標線、號
    誌指示」之違規事實而開立原處分，依道路交通管理處罰條
    例（下稱道交條例）第48條第1項第2款及第63條第1項第1款
    規定，裁處原告罰鍰新臺幣（下同）600元，並記違規點數1
    點，於111年6月6日送達原告。原告不服，於111年6月24日
    提起行政訴訟。
三、原告起訴主張及聲明：
  ㈠主張要旨：
　　原告欲右轉而行駛於右轉車道，惟因該車道右側道路開挖，
    每隔幾公尺就一個不平整人孔蓋，為避免行車危險，原告儘
    量靠該車道左側行駛，雖不慎壓線，但未跨過或越過標線，
    亦無變換車道行駛之事實。壓線不等於跨越，標線也不等同
    另一車道定義，原告從頭到尾皆在同一車道行駛，何來變換
    車道不依標線指示之情事。檢舉人提供之物證無法證明原告
    有變換車道不依標線指示之事實。
　㈡聲明：原處分撤銷。
四、被告答辯及聲明：
　㈠答辯要旨：
　　再次審視檢舉資料，影片開始時間為18：45：25，畫面中有
    2線車道，車道間以雙白實線之禁止變換車道線分隔；影片
    時間18：45：26，系爭機車出現在右側車道；影片時間18：
    45：29至32秒，系爭機車往左方穿越雙白實線變換車道。系
    爭機車確實跨越禁止變換車道線行駛，違規屬實。
　㈡聲明：駁回原告之訴。　
五、本院之判斷：　　　　
  ㈠如爭訟概要欄所載之事實，除後述之爭點外，其餘為兩造所
    不爭執，並有舉發通知單（見本院卷第43頁）、原處分（見
    本院卷第73頁）及送達證書（見本院卷第75頁）在卷可稽，
    堪以認定。
　㈡按汽車（依道交條例第3條第8款規定包括機車）駕駛人轉彎
    或變換車道時，有不依標誌、標線、號誌指示者，處600元
    以上1,800元以下罰鍰，並記違規點數1點，道交條例第48條
    第1項第2款及第63條第1項第1款定有明文。又雙白實線設於
    路段中，用以分隔同向車道，並禁止變換車道，道路交通標
    誌標線號誌設置規則第149條第1項第1款第7目亦有明定。是
    依上開規定，汽機車駕駛人行駛於雙白實線之路段時，禁止
    變換車道，否則即屬道交條例第48條第1項第2款之違規行為
    。　　
　㈢經查，本院勘驗本件採證影片，勘驗內容如下：
　  ⒈18:45:27：系爭機車行駛於外側車道，與左側雙白實線距
      離不足1台機車寬；
　  ⒉18:45:28：系爭機車行駛於外側車道，與左側雙白實線距
      離不足1台機車寬；
　  ⒊18:45:29：系爭機車向左貼近雙白實線；
　  ⒋18:45:30：系爭機車繼續向左，行駛雙白實線上；
　  ⒌18:45:30：系爭機車繼續向左，行駛雙白實線左側；
　　有勘驗內容、影片截圖及Google街景圖附卷可佐（見本院卷
    第81至87頁），且函請兩造就上開勘驗內容及影片截圖表示
    意見（見本院卷第89至95頁）。依上開勘驗內容、影片截圖
    及Google街景圖，可徵系爭機車一開始行駛於外側車道靠近
    左側雙白實線，並持續向左貼近雙白實線，之後行駛於雙白
    實線左側等情，足認當時原告駕駛系爭機車有跨越禁止變換
    車道雙白實線之違規行為。是被告以原處分裁處原告法定最
    低罰鍰600元，並記違規點數1點，洵屬有據。
  ㈣原告雖主張當時欲右轉而行駛於右轉車道，惟因該車道右側
    道路開挖，為避免行車危險儘量靠左側行駛，雖不慎壓線，
    但未跨過或越過標線，亦無變換車道行駛之事實云云。惟依
    上開勘驗內容及影片截圖，可見當時原告騎乘系爭機車行駛
    於外側車道，持續向左跨越雙白實線行駛，未見其有任何右
    轉行駛之跡象。是原告上開主張，自難採信。
  ㈤本件判決基礎已臻明確，兩造其餘攻擊、防禦方法及訴訟資
　　料經本院審酌後，核與判決結果不生影響，無一一論述之必
　　要，併此敘明。　
六、結論：
　　原處分認事用法並無違誤，原告訴請撤銷原處分為無理由，
    應予駁回。至本件裁判費為300元，應由敗訴之原告負擔，
    爰確定第一審訴訟費用額如主文第2項所示。　
中　　華　　民　　國　　111 　年　　8 　　月　　22 　 日
　　　　　　　　　行政訴訟庭　法　官　邱士賓
上為正本係照原本作成。
如不服本判決，應於送達後20日內，向本院提出上訴狀並表明上
訴理由（原判決所違背之法令及其具體內容或依訴訟資料可認為
原判決有違背法令之具體事實)，其未載明上訴理由者，應於提
出上訴後 20 日內向本院補提理由書（上訴狀及上訴理由書均須
按他造人數附繕本，如未按期補提上訴理由書，則逕予駁回上訴
），並應繳納上訴裁判費新臺幣 750 元。
中　　華　　民　　國　　111 　年　　8 　　月　　22 　 日
                              書記官  李  欣

訴訟費用計算書
項　　　　目　　　　　　　金　額（新臺幣）　　備　註
第一審裁判費　　　　　　　　300元
合        計　　　　　　　　300元